【裁判字號】    98,交抗,644
【裁判日期】    980623
【裁判案由】    聲明異議
【裁判全文】
臺灣高等法院臺中分院刑事裁定         98年度交抗字第644號
抗  告  人
即受處分人  甲○○
上列抗告人因違反道路交通管理處罰條例案件，不服臺灣南投地
方法院中華民國98年5月27日所為裁定（98年度審交聲字第157號
），提起抗告，本院裁定如下：
    主  文
抗告駁回。
    理  由
一、抗告意旨略以：抗告人停車時前後未逾五分鐘，左右均另停
    有他輛汽車未被處罰，且店家將「可使用消費券」旗幟擺置
    路邊，影響汽車停放，抗告人亦不可能因短暫停車而要求店
    家調整，故警察開此罰單非常無理，為此提起抗告，請求撤
    銷原裁定，更為適當之裁定等語。
二、按汽車停車時應依車輛順行方向緊靠道路右側，但單行道應
    緊靠路邊停車，其右側前後輪胎外側距離緣石或路面邊緣不
    得逾40公分，在單行道左側停車時，比照辦理，道路交通安
    全規則第112條第2項定有明文；次按汽車駕駛人停車時，有
    不緊靠道路右側停車之情形者，處新臺幣（下同）600 元以
    上1,200元以下罰鍰，道路交通管理處罰條例第56條第1項第
    6款規定甚明。
三、經查：
  (一)抗告人即受處分人甲○○（下稱抗告人）於民國 98年2月13
    日14時32分許，駕駛其所有車牌號碼 QN-0460號自用小客車
    ，在南投縣南投市○○路 299號前，因「不緊靠道路右側停
    車」之違規，為南投縣政府警察局南投分局鳳鳴派出所員警
    製填投警交字第 J00000000號舉發違反道路交通管理事件通
    知單逕行舉發，嗣經抗告人於應到案日期前申訴，原處分機
    關函轉舉發機關南投縣政府警察局南投分局調查結果，仍認
    抗告人有上開違規行為，乃依據道路交通管理處罰條例第56
    條第1項第6款之規定，於98年3月20以投監四字第裁65-J000
    00000號裁決書裁處異議人罰鍰新臺幣（下同）900元等情，
    有上開舉發違反道路交通管理事件通知單、交通部公路總局
    臺中區監理所南投監理站違反道路交通管理事件裁決書各 1
    紙及採證照片影本2張在卷可稽。
  (二)抗告人聲明異議意旨雖不否認於前揭時、地停車為警舉發之
    事實，惟否認有何不緊靠右側停車之情。按汽車停車時應依
    車輛順行方向緊靠道路右側，其右側前後輪胎外側距離緣石
    或路面邊緣不得逾40公分，有如前述，然抗告人車輛右側車
    身前後輪胎外側距離路緣約 1.5公尺，有南投縣政府警察局
    南投分局98年5月21日投警交字第0980008132號函1紙附卷可
    稽，違反前揭道路交通安全規則第112條第2項不得逾40公分
    之規定，抗告人不緊靠道路右側停車之違規事實甚為明確，
    而抗告人既考領有合格之駕駛執照，並駕駛車輛上路，理應
    熟知相關道路交通安全規則之規定，並應注意遵守及之，自
    不因有無設置警告標示牌而得任意違反。至抗告人聲明異議
    所提建議事項，事涉道路使用之規劃設置及管理，係交通主
    管機關之權責，公路主管機關、市區道路主管機關及警察機
    關固得衡酌該道路狀況、交通量、肇事資料及其他因素通盤
    加以規劃設置並檢討改進，惟究非法院職權範圍，抗告人應
    循行政管道向交通主管機關反應上情，併此敘明。
  (三)抗告人提起抗告意旨主張抗告人停車左右均另停有他輛汽車
    未被處罰，且店家將「可使用消費券」旗幟擺置路邊，影響
    汽車停放，故警察開此罰單非常無理云云。惟查依警方採證
    照片所示，抗告人車輛違規當時，前後係停放機車，且均緊
    靠道路右側，而非如抗告人所稱係停放同樣違規之汽車。另
    抗告人停車右側固擺設「歡迎使用消費券」之旗幟，惟該處
    縱未擺設該旗幟，似亦無法容納抗告人之車身，且擺設該旗
    幟縱有違反行政規定，抗告人亦不得以此作為「不緊靠道路
    右側停車」之卸責事由。
四、綜上所述，抗告人確有於前揭時、地，「不緊靠道路右側停
    車」之違規，原處分機關依道路交通管理處罰條例第56條第
    1 項第6 款及違反道路交通管理事件統一裁罰基準表之規定
    ，裁處抗告人罰鍰 900元，核無違誤，抗告人不服裁決處分
    向原審聲明異議，原審駁回其異議，並無不當，抗告人仍執
    陳詞提起本件抗告，並無理由，應予駁回。
據上論結，應依道路交通管理處罰條例第89條前段、道路交通案
件處理辦法第26條、刑事訴訟法第 412條，裁定如主文。
中    華    民    國    98    年    6     月    23    日
            刑事第八庭  審判長法  官  羅  得  村
                              法  官  劉  榮  服
                              法  官  張  靜  琪
上列正本證明與原本無異。
不得再抗告。
                              書記官  陳  俞  豪
中    華    民    國    98    年    6     月    23    日


司法院資訊處製作；財團法人民間司法改革基金會備份。
